---
output: github_document
---

<!-- README.md is generated from README.Rmd. Please edit that file -->

```{r, include = FALSE}
knitr::opts_chunk$set(
  collapse = TRUE,
  comment = "#>",
  fig.path = "man/figures/README-",
  out.width = "100%"
)
```


**NOTE: This is a toy package created for expository purposes.**


# Ibamam

<!-- badges: start -->
<!-- badges: end -->

O objetivo deste pacote é disponibilizar a base de dados sobre multas e autuações ambientais do Instituto Brasileiro do Meio Ambiente e dos Recursos Naturais Renováveis (IBAMA).

Os dados foram obtidos no [Portal Brasileiro de Dados Abertos](https://dados.gov.br/) no repositóio do  [IBAMA](https://dados.gov.br/organization/instituto-brasileiro-do-meio-ambiente-e-dos-recursos-naturais-renovaveis-ibama).

<!-- > __Caso você não utilize R__, é possível __fazer download da base de dados__ através [deste link](https://github.com/beatrizmilz/mananciais/raw/master/inst/extdata/mananciais.csv).  -->

Caso você queira utilizar a base mais atual, sem que seja necessário instalar o pacote, recomendo que utilize o seguinte código:

```{r message=FALSE, warning=FALSE, include=TRUE}

multas <- load("") readr::read_csv2("https://github.com/beatrizmilz/mananciais/raw/master/inst/extdata/mananciais.csv")

autuacoes <- readr::read_csv2("https://github.com/beatrizmilz/mananciais/raw/master/inst/extdata/mananciais.csv")
```

## Como instalar? 

Este pacote pode ser instalado através do  [GitHub](https://github.com/) utilizando o seguinte código em `R`:

``` r
# install.packages("devtools")
devtools::install_github("cccneto/Ibamam")
library(Ibamam)
```
## Como usar?

Existem dois arquivos disponíveis, em que a diferença é o período dos dados. Caso você não utilize `R` e queira ter acesso aos dados em formato `.csv`, os mesmos podem ser acessados através dos links a seguir. Lembrete: o arquivo foi salvo em formato "separado por ponto e vírgula", e com encoding "UTF-8".

- `mananciais_consolidado` - 2000 à 2020 - [Baixar versão `.csv`](https://github.com/beatrizmilz/mananciais/raw/master/inst/extdata/mananciais_consolidado.csv)

Abaixo segue um exemplo das bases disponíveis:

```{r example}
dplyr::glimpse(multas)
```

Caso queira saber o significado de cada variável, leia a [documentação da base de dados](https://beatrizmilz.github.io/mananciais/reference/mananciais.html) ou utilize a seguinte função:

```r 
?mananciais::mananciais
```

### Exemplo de tabela

```{r eval=TRUE, message=FALSE, warning=FALSE, include=TRUE}
library(magrittr)
mananciais %>% 
  dplyr::arrange(desc(data)) %>% 
  head(7) %>%
  knitr::kable()
```


## Como citar o pacote

