---
output: github_document
---

<!-- README.md is generated from README.Rmd. Please edit that file -->

```{r, include = FALSE}
knitr::opts_chunk$set(
  collapse = TRUE,
  comment = "#>",
  fig.path = "man/figures/README-",
  out.width = "100%"
)
```

# Ibamam

<!-- badges: start -->
[![DOI](https://zenodo.org/badge/DOI/10.5281/zenodo.4509344.svg)](https://doi.org/10.5281/zenodo.4509344)
<!-- badges: end -->

O objetivo deste pacote é disponibilizar a base de dados sobre multas e autuações ambientais do Instituto Brasileiro do Meio Ambiente e dos Recursos Naturais Renováveis (IBAMA).

Os dados foram obtidos no [Portal Brasileiro de Dados Abertos](https://dados.gov.br/) no repositóio do  [IBAMA](https://dados.gov.br/organization/instituto-brasileiro-do-meio-ambiente-e-dos-recursos-naturais-renovaveis-ibama).

Caso você queira utilizar a base mais atual, sem que seja necessário instalar o pacote, recomendo que utilize o seguinte código:

# Como instalar? 

Este pacote pode ser instalado através do  [GitHub](https://github.com/) utilizando o seguinte código em `R`:

``` r
# install.packages("devtools")
devtools::install_github("cccneto/Ibamam")
library(Ibamam)
```
# Como usar?

O pacote `{Ibamam}`possui 7 funções. Abaixo descrevemos as funções e como você pode utilizá-las.

### Função para `{obter_arquivos_multas_distribuidas}`

Essa função permite que você efetue a raspagem dos dados referentes a Quantidade de Multas Ambientais Distribuídas por Bens Tutelados, por exemplo: Flora, Fauna, dentre outros. A função disponibiliza todos os AI lavrados com ou sem julgamento.

### Exemplo
```{r, message=FALSE, warning=FALSE}
# Realizando o download dos dados
# multas_distribuidas <- obter_arquivos_multas_distribuidas()

# visualizando somente as 100 primeiras linhas
# multas_distribuidas %>% head(100)
```

### Função para `{obter_arquivos_arrecadacao}`

Depois de realizar o download das duas bases de dados com as funções `{obter_arquivos_multas_distribuidas}` e `{obter_arquivos_arrecadacao}`, agora você precisa fazer a limpeza dos dados. Para isso basta acionar a função conforme abaixo:

### Exemplo
```{r, message=FALSE, warning=FALSE}
# Realizando o download dos dados
# multas_arrecadadas <- obter_arquivos_arrecadacao()

# visualizando somente as 100 primeiras linhas de dados
# multas_arrecadadas %>% head(100)
```

### Função para`{limpar_dados}`

Essa função permite que você realize a limpeza dos dados que você realizou o download com as funções `{obter_arquivos_arrecadacao}`efetue a raspagem dos dados referentes ao volume da arrecadação do Ibama com multas ambientais distribuídas por bem tutelado, exemplo: Flora, Fauna, dentre outros. Os valores das multas estão fixados em lei e aplicadas de acordo a tipificação da infração cometida dentre outros. A função disponibiliza todos os AI lavrados com ou sem julgamento.

### Exemplo
```{r, message=FALSE, warning=FALSE}
# limpando base "multas_distribuidas"
# multas_arrecadadas_limpo <- limpar_dados(multas_arrecadadas)

# limpando base "multas_distribuidas"
# multas_distribuidas_limpo <- limpar_dados(multas_distribuidas)
```


### Função para`{baixar_id_municipios}`

Com os dados de multas distribuidas e multas arrecadadas você pode desejar realizar algumas análises que requeiram dados espaciais. Para isso precisamos antes configurar os dados. O primeiro passo é usar a função `{baixar_id_municipios}`para pegarmos os códigos da [Tabela de Códigos de Municípios do IBGE]{https://www.ibge.gov.br/explica/codigos-dos-municipios.php}. A função criará um novo dataframe contendo os codigos municipais, uf, e os nomes dos municipios brasileiros.

### Exemplo
```{r, message=FALSE, warning=FALSE}
# Pegando códigos municipais
# id_codigos <- baixar_id_municipios()
```


### Função para`{juntar_bases}`

Agora precisamos unir as bases do Ibama (*multas_arrecadadas_limpo* e *multas_distribuidas_limpo*) com os codigos municipais do IBGE (*id_codigos*).
Para isso aplique a função conforme descrito abaixo:

### Exemplo
```{r, message=FALSE, warning=FALSE}
# Juntando *multas_arrecadadas* com os codigos municipais
# multas <- juntar_bases(base_ibama = multas_arrecadadas_limpo, base_ibgecode = id_codigos)

# Juntando *multas_distribuidas* com os códigos municipais
# autuacoes <- juntar_bases(base_ibama = multas_distribuidas_limpo, base_ibgecode = id_codigos)
```

Se você quiser visualizar as bases prontas, basta digitar os codigos abaixo:

```{r, message=FALSE, warning=FALSE}
# multas  %>% head()

# ou 

# autuacoes %>% head()
```


## Como citar o pacote

* [![DOI](https://zenodo.org/badge/DOI/10.5281/zenodo.4509344.svg)](https://doi.org/10.5281/zenodo.4509344)

* "**Cruz Neto, Claudiano C.** (2021). IBAMAM: Pacote para tratamento da Base de dados para multas e autuações ambientais aplicadas pelo Instituto Brasileiro do Meio Ambiente e dos Recursos Naturais Renováveis - Brasil, https://doi.org/10.5281/zenodo.4509344".
