
---
title: "Introduction to Ibamam"
output: rmarkdown::html_vignette
vignette: >
  %\VignetteIndexEntry{Introduction to Ibamam}
  %\VignetteEngine{knitr::rmarkdown}
  \usepackage[utf8]{inputenc}
---

```{r, include = FALSE}
knitr::opts_chunk$set(
  collapse = TRUE,
  comment = "#>",
 # fig.path = "man/figures/README-",
  out.width = "100%"
)
library(Ibamam)

```

This document introduces you to Ibamam's basic set of tools, and shows you how to apply them to data frames from Ibama Database. Em outras palavras, os dados utilizados pelo `{Ibamam}` são provenientes do [Portal Brasileiro de Dados Abertos](https://dados.gov.br/organization/instituto-brasileiro-do-meio-ambiente-e-dos-recursos-naturais-renovaveis-ibama). 

# Functions

O pacote `{Ibamam}`possui 7 funções. Abaixo descrevemos as funções e como você pode utilizá-las.

## `{obter_arquivos_multas_distribuidas}`

Essa função permite que você efetue a raspagem dos dados referentes a Quantidade de Multas Ambientais Distribuídas por Bens Tutelados, por exemplo: Flora, Fauna, dentre outros. A função disponibiliza todos os AI lavrados com ou sem julgamento.

### Exemplo
```{r, message=FALSE, warning=FALSE}
# Realizando o download dos dados
multas_distribuidas <- obter_arquivos_multas_distribuidas()

# visualizando somente as 100 primeiras linhas
multas_distribuidas %>% head(100)
```

##`{obter_arquivos_arrecadacao}`

Depois de realizar o download das duas bases de dados com as funções `{obter_arquivos_multas_distribuidas}` e `{obter_arquivos_arrecadacao}`, agora você precisa fazer a limpeza dos dados. Para isso basta acionar a função conforme abaixo:

### Exemplo
```{r, message=FALSE, warning=FALSE}
# Realizando o download dos dados
multas_arrecadadas <- obter_arquivos_arrecadacao()

# visualizando somente as 100 primeiras linhas de dados
multas_arrecadadas %>% head(100)
```

##`{limpar_dados}`

Essa função permite que você realize a limpeza dos dados que você realizou o download com as funções `{obter_arquivos_arrecadacao}`efetue a raspagem dos dados referentes ao volume da arrecadação do Ibama com multas ambientais distribuídas por bem tutelado, exemplo: Flora, Fauna, dentre outros. Os valores das multas estão fixados em lei e aplicadas de acordo a tipificação da infração cometida dentre outros. A função disponibiliza todos os AI lavrados com ou sem julgamento.

### Exemplo
```{r, message=FALSE, warning=FALSE}
# limpando base "multas_distribuidas"
multas_arrecadadas_limpo <- limpar_dados(multas_arrecadadas)

# limpando base "multas_distribuidas"
multas_distribuidas_limpo <- limpar_dados(multas_distribuidas)
```


##`{baixar_id_municipios}`

Com os dados de multas distribuidas e multas arrecadadas você pode desejar realizar algumas análises que requeiram dados espaciais. Para isso precisamos antes configurar os dados. O primeiro passo é usar a função `{baixar_id_municipios}`para pegarmos os códigos da [Tabela de Códigos de Municípios do IBGE]{https://www.ibge.gov.br/explica/codigos-dos-municipios.php}. A função criará um novo dataframe contendo os codigos municipais, uf, e os nomes dos municipios brasileiros.

### Exemplo
```{r, message=FALSE, warning=FALSE}
# Pegando códigos municipais
id_codigos <- baixar_id_municipios()
```


##`{juntar_bases}`

Agora precisamos unir as bases do Ibama (*multas_arrecadadas_limpo* e *multas_distribuidas_limpo*) com os codigos municipais do IBGE (*id_codigos*).
Para isso aplique a função conforme descrito abaixo:

### Exemplo
```{r, message=FALSE, warning=FALSE}
# Juntando *multas_arrecadadas* com os codigos municipais
multas <- juntar_bases(base_ibama = multas_arrecadadas_limpo, base_ibgecode = id_codigos)

# Juntando *multas_distribuidas* com os codigos municipais
autuacoes <- juntar_bases(base_ibama = multas_distribuidas_limpo, base_ibgecode = id_codigos)
```

Se você quiser visualizar as bases prontas, basta digitar os codigos abaixo:

```{r, message=FALSE, warning=FALSE}
multas  %>% head()

# ou 

autuacoes %>% head()
```

## Salvando as bases com formato *CSV*

```{r}
# Salvando em formato csv
write.csv(autuacoes, "data/autuacoes.csv")
write_csv(multas, "data/multas.csv")
´´´
